臺灣嘉義地方法院刑事判決　　　　　　 100年度簡上字第81號
上　訴　人　臺灣嘉義地方法院檢察署檢察官
被　　　告　阮氏碧泉
上列上訴人因被告竊盜案件，不服本院嘉義簡易庭中華民國100
年4 月11日100 年度朴簡字第71號第一審判決（聲請簡易判決處
刑書案號：100 年度偵字第1360號），提起上訴，本院管轄之第
二審合議庭判決如下：
    主  文
上訴駁回。
    犯 罪 事 實 及 理 由
一、本案經本院審理結果，認第一審簡易判決以被告阮氏碧泉犯
    竊盜罪，依刑法第320 條第1 項、第41條第1 項前段，刑法
    施行法第1 條之1 第1 項、第2 項前段，判處被告有期徒刑
    2 月，如易科罰金，以新臺幣（下同）1 千元折算1 日，其
    認事用法及量刑均無不當，應予維持，並引用第一審簡易判
    決書記載之犯罪事實及理由（如附件）。
二、上訴人應告訴人黃智英請求提起上訴意旨略以：告訴人失竊
    之金額不僅只是原審判決所載之金戒指2 只，另有16兩8 錢
    9 分9 厘之金飾，包括項鍊、手環、手鍊、戒指等物，以被
    告所竊取之金飾折算新臺幣數目，原審判處刑度過輕，且案
    發迄今，被告均未向告訴人道歉，足見被告並無悔過之心云
    云。經查：(一)告訴人雖另指訴被告涉嫌竊取除原審判決所記
    載金戒指2 只以外之金飾，惟此部分並無證據可資證明確係
    被告竊取，亦無證據證明係被告於竊取原審判決所記載金戒
    指2 只時同次竊取，是自非屬本件檢察官聲請簡易判決處刑
    之同一犯罪事實，基於不告不理原則，本院自無從擴張原聲
    請簡易判決處刑之犯罪事實，而逕予審酌之餘地。(二)按刑之
    量定，係實體法上賦予法院得為自由裁量之事項，倘其未有
    逾越或濫用法律所規定裁量之外部及內部性界限，並符合法
    規範之體系及目的，遵守一般有效之經驗及論理法則，即不
    得任意指為違法（最高法院75年臺上字第7033號判例參照）
    。原審基於調查審理所認定之事實，審酌被告素行尚佳，國
    中畢業學識程度、離婚等家庭狀況，並不思憑藉己力謀取生
    計，竟而侵害他人財產法益，竊取金戒指2 只，未與告訴人
    成立和解，於警詢及原審坦承犯行，尚認有悔意等一切情狀
    ，在法定刑範圍內加以考慮而為量處，所科處之刑度，係屬
    竊盜罪法定刑種類罰金、拘役及有期徒刑中，刑罰強度最強
    之有期徒刑。而所科處之有期徒刑2 月，雖得易科罰金6 萬
    元，然倘如被告無法易科罰金，即需遭受剝奪人身自由之入
    監執行或易服社會勞動服務之替代處分，是其刑罰之強度，
    自不得僅以折算新臺幣後之數額等同論擬。且告訴人所受之
    損害，已經提起刑事附帶民事訴訟程序，自得藉由民事訴訟
    程序，獲得財產上之賠償，被告並無接受刑事制裁後即解免
    民事賠償責任之情形。另觀諸上開遭竊之金戒指，係告訴人
    放置於其母親處所、由其母親持有保管，此部分業據告訴人
    陳述在卷（見本院卷第54頁），而遭當時同居之被告加以竊
    取，是依據刑法第324 條第1 項之規定，尚得免除其刑，由
    此亦見，原審審酌本件有同財共居親屬間竊盜、手段平和之
    犯罪情節，仍科處有期徒刑2 月之刑度，並無過輕之疑慮。
    是本院認原審所為之有期徒刑2 月尚屬妥適反映所認定之犯
    罪事實與全案情節，應屬允洽，並無有何濫用裁量權違法之
    處，上訴人以上開情詞認原審量刑過輕，為無理由，應予駁
    回。
三、據上論斷，應依刑事訴訟法第455 條之1 第1 項、第3 項、
    第368 條、第373 條，判決如主文。
本案經檢察官林俊良到庭執行職務。
中    華    民    國    100    年    6    月    28    日
                  刑事第一庭  審判長法  官  許進國
                                    法  官  呂美玲
                                    法  官  張志偉
上列正本證明與原本無異。
本件不得上訴。
中    華    民    國   100    年    6     月    28    日
                                    書記官  張子涵